【裁判字號】    99,訴,1254
【裁判日期】    990531
【裁判案由】    妨害風化
【裁判全文】
臺灣板橋地方法院刑事判決              99年度訴字第1254號
公  訴  人  臺灣板橋地方法院檢察署檢察官
被      告  甲○○
上列被告因妨害風化案件，經檢察官提起公訴（99年度偵字第80
34號），本院判決如下：
    主  文
甲○○共同意圖使女子與他人為性交之行為，而媒介以營利，處
有期徒刑陸月，如易科罰金，以新臺幣壹仟元折算壹日。扣案之
行動電話壹支(內含門號0000000000號SIM卡壹張)沒收。
    事  實
一、甲○○前因妨害風化案件，經本院以91年度訴字第2478號判
    處有期徒刑4 月，於民國93年2 月24日縮刑期滿執行完畢(
    於本案不構成累犯) 。再因妨害風化案件，經臺灣高等法院
    以95年度上訴字第3853號判處有期徒刑1 年3 月確定( 現執
    行中) ，竟仍不知悔改，而與真實姓名年籍不詳，自稱「阿
    翔」之成年男子及其所屬之應召站成年成員多人間，共同基
    於意圖使女子與他人為性交行為而媒介以營利之犯意，自99
    年1 月間某日起至同年3 月6 日為警查獲止( 起訴書略載為
    自99年3 月6 日前之某時起，應予補充) ，由前開應召站成
    員以每次要價新臺幣（下同）3,500 元之代價招攬不特定男
    子進行性交易後，再由「阿翔」以電話聯絡之方式，指示甲
    ○○駕駛車牌號碼4717─VM號自小客車接送大陸女子付麗（
    另經檢察官為不起訴處分）前往指定地點與不特定男子從事
    性交易，並由付麗將所收取之性交易款項託甲○○交回與前
    開應召站成員，甲○○並分取每日3,000 元報酬之利益。嗣
    於99年3 月6 日0 時許，甲○○依「阿翔」之指示，駕駛上
    開車輛前往臺北縣三重市○○路65號附近搭載付麗，並將之
    載往臺北縣土城市○○路○ 段56巷38號「Q 汽車旅館」與男
    客陳益崙從事性交易，甲○○則駕車至臺北縣土城市○○路
    ○ 段67之2 號路旁等候時，為警於同日0 時45分許查獲，並
    扣得甲○○所有，供其與「阿翔」及應召站成員連絡使用之
    行動電話1 支( 內含門號0000000000號SIM 卡1 張) ；嗣員
    警並於同日1 時10分許，在臺北縣土城市○○路○ 段56巷38
    號「Q 汽車旅館」201 室內，查獲付麗與陳益崙，並扣得陳
    益崙所有，使用過之保險套1 只，及付麗所使用之行動電話
    門號0000 0000 00號SIM 卡1 張和現金3,500 元，始查悉上
    情。
二、案經臺北縣政府警察局土城分局移送臺灣板橋地方法院檢察
    署檢察官偵查後提起公訴。
    理  由
一、程序方面：按除被告所犯為死刑、無期徒刑、最輕本刑為3
    年以上有期徒刑之罪或高等法院管轄第一審案件者外，於第
    一次審判期日前之準備程序進行中，被告先就被訴事實為有
    罪之陳述時，審判長得告知被告簡式審判程序之旨，並聽取
    當事人、代理人、辯護人及輔佐人之意見後，裁定進行簡式
    審判程序，刑事訴訟法第273 條之1 第1 項定有明文。經核
    ，本件被告甲○○所犯係死刑、無期徒刑、最輕本刑為3 年
    以上有期徒刑以外之罪，其於準備程序中就被訴事實為有罪
    之陳述，經法官告知簡式審判程序之旨，並聽取公訴人、被
    告之意見後，本院爰依首揭規定，合議裁定由受命法官獨任
    進行簡式審判程序，合先敘明。
二、上揭犯罪事實，業據被告於警詢、偵查中、本院準備程序及
    審理時均坦承不諱，核與證人付麗、陳益崙於警詢、偵查中
    證述情節相符，並有臺北縣政府警察局土城分局搜索扣押筆
    錄、扣押物品目錄表各2 份、查獲現場照片4 張在卷可稽，
    及扣案之行動電話1 支( 內含門號000000 0000 號SIM 卡1
    張) 、使用過之保險套1 只、行動電話門號0000000000號SI
    M 卡1 張和現金3,500 元扣案足資佐證，因認被告之自白與
    事實相符，堪予採信。本件罪證明確，被告犯行洵堪認定，
    應予依法論科。
三、核被告所為，係犯刑法第231 條第1 項前段之意圖使女子與
    他人為性交行為而媒介以營利罪。被告與真實姓名年籍不詳
    自稱「阿翔」之成年男子及其所屬之應召站成年成員多人間
    ，就上開犯行，有犯意聯絡及行為分擔，為共同正犯。而按
    刑事法若干犯罪行為態樣，本質上原具有反覆、延續實行之
    特徵，立法時既予特別歸類，定為犯罪構成要件之行為要素
    ，則行為人基於概括之犯意，在密切接近之一定時、地持續
    實行之複次行為，倘依社會通念，於客觀上認為符合一個反
    覆、延續性之行為觀念者，於刑法評價上，即應僅成立一罪
    。學理上所稱「集合犯」之職業性、營業性或收集性等具有
    重複特質之犯罪均屬之，例如經營、從事業務、收集、販賣
    、製造、散布等行為概念者（最高法院95年台上字第10 79
    號、95年台上字第3937號、95年台上字第4686號判決意旨參
    照) 。從而，被告雖自99年1 月間某日起迄至同年3 月6 日
    0 時45分為警查獲止，意圖營利，而反覆實施媒介女子與他
    人為性交之行為，因該行為具有反覆延續實施之特性，屬集
    合犯行為，自應僅論以一罪。爰審酌被告前已有如事實欄所
    載之妨害風化前科，有臺灣高等法院被告前案紀錄表附卷可
    憑，仍不思以正道取財，反藉媒介女子與他人為性交以牟利
    ，已嚴重影響社會風氣，惟念其分工角色僅係受僱於應召站
    擔任載送女子從事性交易之工作，及其品行、犯罪動機、目
    的、手段、生活狀況、智識程度、犯罪所得之利益及犯罪所
    生之損害，犯後尚能坦認犯行之態度等一切情狀，量處如主
    文所示之刑，並諭知易科罰金之折算標準，以示儆懲。
四、扣案之行動電話1 支( 內含門號0000000000號SIM 卡1 張)
    ，係被告所有，供其與「阿翔」及應召站成員連絡使用，業
    據其供承明確，爰依刑法第38條第1 項第2 款宣告沒收。至
    其他扣案已使用過之保險套1 只，係證人陳益崙所租用之旅
    館房間所提供予房客使用，亦據其於警詢時證述明確，自屬
    證人陳益崙所有；另扣案由付麗所使用之行動電話門號0000
    000000號SIM 卡1 張和現金3,500 元，遍查全卷，均無證據
    顯示係屬被告所有之物，爰不予以宣告沒收，附此敘明。
據上論斷，依刑事訴訟法第273 條之1 第1 項、第299 條第1 項
前段，刑法第28條、第231 條第1 項前段、第41條第1 項前段、
第38條第1 項第2 款，刑法施行法第1 條之1 第1 項、第2 項但
書，判決如主文。
本案經檢察官黃致中到庭執行職務。
中    華    民    國    99    年    5     月    31    日
                  刑事第十四庭   法  官   陳昭筠
以上正本證明與原本無異。
如不服本判決應於送達後10日內向本院提出上訴狀。
                                 書記官   黃文儀
中    華    民    國    99    年    5     月    31    日
附錄本案論罪科刑法條全文：
中華民國刑法第231條
意圖使男女與他人為性交或猥褻之行為，而引誘、容留或媒介以
營利者，處 5 年以下有期徒刑，得併科 10 萬元以下罰金。以
詐術犯之者，亦同。
公務員包庇他人犯前項之罪者，依前項之規定加重其刑至二分之
一。

司法院資訊處製作；財團法人民間司法改革基金會備份。
